【裁判字號】    98,交聲,371
【裁判日期】    980421
【裁判案由】    違反道路交通管理處罰條例聲明異議
【裁判全文】
臺灣士林地方法院交通事件裁定         98年度交聲字第371號
原處分機關  臺北市交通事件裁決所
異  議  人
即受處分人  乙○
上列受處分人因違反道路交通管理處罰條例案件，對於臺北市交
通事件裁決所於民國98年3 月18日所為之處分（原處分：北市裁
罰字第裁22-C00000000號）聲明異議，本院裁定如下：
    主  文
異議駁回。
    理  由
一、按汽車駕駛人行經有燈光號誌管制之交岔路口闖紅燈者，處
    新臺幣（下同）1800元以上5400元以下罰鍰，道路交通管理
    處罰條例第53條第1 項定有明文；又汽車駕駛人有上開條例
    第53條情形者，除依原條款處罰鍰外，並記違規點數3 點，
    同條例第63條第1 項第3 款亦有明文。
二、原處分意旨略以：異議人即受處分人乙○駕駛車牌號碼2027
    - MW號自用一般小客車，於民國97年12月27日13時43分許，
    行經臺北縣淡水鎮○○路與新埔路口處時，因闖越紅燈直行
    ，遭執勤員警以其「行經有燈光號誌管制之交叉路口闖紅燈
    」之違規製單舉發，爰依道路交通管理處罰條例第53條第1
    項、第63條第1 項第3 款及違反道路交通管理事件統一裁罰
    基準表等規定，裁處罰鍰2700元，並記違規點數3 點等語。
三、聲明異議意旨略以：異議人否認於淡金路與新埔路交叉路口
    處闖紅燈直行，並主張其行經該路口時尚未變成紅燈；另員
    警既然在場，為何無舉證照片可資證明異議人有闖越紅燈等
    情事，實令人無法信服等語。
四、經查：
  (一)異議人有駕駛車牌號碼2027-MW 號一般自用小客車，於前揭
    時、地，行經有燈光號誌管制之交叉路口闖紅燈之違規事實
    ，業據證人即舉發員警甲○○到庭證稱：舉發當日，其站在
    新埔子路口過去10幾公尺處執行勤務，該位置可以看到異議
    人行進方向之號誌；當時異議人過去的時候是紅燈，黃燈時
    進入路口一定要減速，惟異議人看到黃燈時距離路口還有好
    幾公尺，但異議人仍加速經過，於經過路口前燈號已經變為
    紅燈，故其攔停告發；當時異議人拒絕簽收，並對燈號有意
    見等語甚詳（見本院卷第18頁）。又證人甲○○與異議人素
    不相識，亦無仇怨，係依法執行勤務之公務員，復到庭具結
    為以上之證述，衡情殊無設詞誣陷異議人，而身觸偽證重罪
    之理，且其所證本件舉發經過事實，具體明確，顯非一般憑
    空捏造證詞可擬。從而，異議人確有前揭違規事實，堪予認
    定，其前揭所辯，自不足採。
  (二)又本件雖無採證照片，惟員警對於取締交通違規時是否拍照
    存證，要係取締方法之問題，尚非法定課罰之要件，不影響
    本件違規行為之認定；且本件違規事實係屬「當場舉發」之
    情況，鑑於交通違規事實往往驟然而現、稍縱即逝，若硬性
    要求舉發員警不分違規情節一律必須預留證據，俾便事後提
    出供法院審查，除有現實技術可行性之困難外，將大幅提高
    交通管理之行政成本，並嚴重削弱道路交通管理之行政效能
    ，此絕非立法者制定道路交通管理法規之本意。本件異議人
    確有前開違規行為，業經論述如前，是異議人尚不得以本件
    無採證照片即主張無違規事實。從而，異議人確有前揭違規
    事實，堪予認定，其前揭所辯，自不足採。
五、綜上所述，異議人確有於前揭時、地行經有燈光號誌管制交
    叉路口闖越紅燈之違規行為，從而，原處分機關依道路交通
    管理處罰條例第53條第1 項及同條例第63條第1 項第3 款之
    規定，裁處異議人2700元罰鍰，並記違規點數3 點，核無違
    誤，本件異議人之異議為無理由，應予駁回。
據上論斷，應依道路交通案件處理辦法第19條裁定如主文。
中    華    民    國    98    年    4     月    21    日
                              交通法庭法  官  劉秉鑫
以上正本證明與原本無異
如不服本裁定應於送達後5日內向本院提出抗告狀
                                      書記官  張茹茵
中    華    民    國    98    年    4     月    21    日


司法院資訊處製作；財團法人民間司法改革基金會備份。
